【裁判字號】    89,訴,1063
【裁判日期】    890921
【裁判案由】    毒品危害防制條例
【裁判全文】
臺灣臺北地方法院刑事判決                        八十九年度訴字第一六三號
    公  訴  人  臺灣臺北地方法院檢察署檢察官
    被      告  丙○○
    指定辯護人  甲○
右列被告因毒品危害防制條例案件，經檢察官提起公訴（八十九年度偵字第一二一四
九號），甲○判決如左：
    主  文
丙○○連續販賣第二級毒品，處有期徒刑捌年。
扣案分裝袋貳包、分裝秤壹個、現金新臺幣貳仟元，均沒收。
    事  實
一、丙○○於八十、八十一、八十四、八十五年間曾犯有違反舊麻醉藥品管理條例之
    罪，經接續執行，於八十九年二月二十三日縮短刑期，假釋出監，並預訂於九十
    二年四月七日縮刑期滿，執行完畢，詎丙○○於假釋期間，即八十九年六月間，
    復基於概括犯意，先後二次，在臺北市○○區○○路某泡沬紅茶店，連續販賣第
    二級毒品安非他命，第一次販賣一包價值新臺幣（下同）五百元之第二級毒品予
    乙○施用，復於八十九年六月十七日十七時許，在臺北市○○區○○路六八巷三
    弄九號乙○（乙○所涉施用毒品犯行，另已經檢察官不起訴處分）住處前，賡續
    同一概括犯意，販賣第二級毒品安非他命一包，交付乙○，並因丙○○行跡可疑
    ，已被臺北市政府警察局刑事警察大隊警員跟監，乃在乙○身上扣獲甫購自丙○
    ○之第二級毒品安非他命一包，淨重一點四０九四公克，再循線趕往丙○○位於
    臺北市○○區○○路二段三二七號六樓之一住處追捕丙○○，並扣獲丙○○所有
    ，用以秤重、分裝毒品以供販賣之秤一個，預備供分裝毒品之分裝袋二包，及現
    金二千元等犯罪所得之物，並有丙○○所有，供自己施用之第二級毒品安非他命
    一包。
二、案經臺北市政府警察局刑事警察大隊移請臺灣臺北地方法院檢察署檢察官偵查起
    訴。
    理  由
一、訊據被告丙○○矢口否認有何公訴人所訴之犯行，辯稱伊係為乙○購買毒品云云
    ，經查：（一）右揭犯罪事實業據證人乙○於檢察官偵查中指證其所被警扣獲之
    毒品係向被告購買等語，有檢察官偵查筆錄附於臺灣臺北地方法院檢察署八十九
    年度偵字第一九八九號偵查卷宗可憑（見該偵查卷宗第十五頁背面偵查筆錄），
    且於警訊中亦陳稱於八十九年六月初，在臺北市○○路之泡沬紅茶店，曾以五百
    元向被告購買第二級毒品安非他命一包，此次係第二次向被告購買等語（見該偵
    查卷宗第五頁第三、四行警訊筆錄），甲○已經調取前開偵查卷宗查閱明確；（
    二）又前開證人乙○被警捕獲後，經檢察官向甲○將乙○送觀察勒戒結果，已無
    繼續施用毒品傾向，乃獲檢察官予以不起訴處分，有臺灣臺北地方法院檢察署八
    十九年度偵字第一九八九號不起訴處分書可憑，而證人乙○所有被警扣得，疑似
    毒品之證物，經送鑑驗結果，確係第二級毒品安非他命無訛，亦有憲兵司令部刑
    事鑑識中心鑑驗通知書一份，附於甲○刑事卷宗可據；（三）此外，復有被告所
    有預備用以分裝毒品之分裝袋二包，用以分裝毒品之秤一個，及販賣毒品所得現
    金二千元扣案可證。本件事證明確，被告犯行堪以認定，應予依法論科。
二、按安非他命係屬毒品危害防制條例第二條第二項第二款所稱之第二級毒品。核被
    告所為，係犯毒品危害防制條例第四條第二項販賣第二級毒品罪。被告各次犯行
    ，不僅時間密接，且所犯構成要件相同，顯係基於概括犯意而反覆為之，應依刑
    法第五十六條連續犯之例，論以一罪，並加重其刑。爰審酌被告於於八十、八十
    一、八十四、八十五年間曾犯有違反舊麻醉藥品管理條例之罪，經接續執行，於
    八十九年二月二十三日縮短刑期，假釋出監，並預訂於九十二年四月七日縮刑期
    滿，執行完畢，詎被告於假釋期間，即再犯本件之罪，雖倖未構成累犯，仍足認
    被告素行不佳，有被告之臺灣高等法院檢察署刑案紀錄簡覆表一份，附於甲○刑
    事卷宗可稽，此次犯罪所得雖非至鉅，但其販毒行為對社會戕害甚深，及其犯罪
    手段、犯後態度等一切情狀，量處如主文所示之刑，以示懲儆。
三、被告所有用以秤重、分裝毒品之秤一個，係供犯罪所用之物，現金二千元係被告
    販賣毒品犯罪所得之財物，均應依同條例第十九條第一項沒收之，扣案被告所有
    包裝袋二包，未經使用，係供犯罪預備用之物，則應依刑法第三十八條第一項第
    二款沒收之。至於經警分別在被告住所及證人乙○身上扣得之第二級毒品安非他
    命各一包，前者係供被告自己施用，後者係證人乙○所有，著不併為沒收銷燬之
    諭知，均此敘明。
據上論斷，應依刑事訴訟法第二百九十九條第一項前段，毒品危害防制條例第四條第
二項、第十九條第一項，刑法第十一條前段、第五十六條、第三十八條第一項第二款
，判決如主文。
本案經檢察官邱舜韶到庭執行職務
中      華      民      國    八十九    年      九      月    二十一    日
                                      臺灣臺北地方法院刑事第六庭
                                          法  官  黃程暉
右正本證明與原本無異。
如不服本判決，應於判決送達後十日內，向甲○提出上訴狀。
                                          書記官  張華瓊
中      華      民      國    八十九    年      十      月      二      日
附錄本案論罪科刑法條：
毒品危害防制條例第四條第二項：
製造、運輸、販賣第二級毒品者，處無期徒刑或七年以上有期徒刑，得併科新臺幣七
百萬元以下罰金。


司法院資訊處製作；財團法人民間司法改革基金會備份。
